臺灣板橋地方法院刑事判決　　　　　　　 96年度訴字第498號
公　訴　人　臺灣板橋地方法院檢察署檢察官
被　　　告　甲○○
　　　　　　　　　　（現羈押於臺灣臺北看守所）
上列被告因違反毒品危害防制條例案件，經檢察官提起公訴（95
年度偵字第27184 號），本院判決如下：
    主  文
甲○○犯如附表所示之罪，各處如附表所示之刑，並各減為如附
表所示之刑。應執行有期徒刑壹年肆月，扣案之第二級毒品甲基
安非他命拾陸包之外包裝（其中伍包包裝袋總重壹點零伍公克，
另拾壹包包裝袋總重貳點壹公克）均沒收，其內之第二級毒品
甲基安非他命（其中伍包驗後淨重肆點肆柒公克，另拾壹包驗後
淨重玖點零陸公克）均沒收銷燬之，扣案之第一級毒品海洛因拾
貳包之外包裝（空包裝總重陸點零伍公克）均沒收，其內之第一
級毒品海洛因（驗後合計淨重貳點伍公克）均沒收銷燬之。
    事  實
一、甲○○基於轉讓第二級毒品之犯意，於如附表編號一至六所
    示之時間（即自民國95年8 月下旬某日某時起至同年11月16
    日中午12時許止之時間內，共分六次轉讓，起訴書誤載為自
    95年8 月下旬某日起至「同年9 月上旬某日」止）、地點，
    先後六次將其所有之第二級毒品甲基安非他命（起訴書略載
    為安非他命，以下均同，每次轉讓之數量均屬量微）無償轉
    讓給其同居男友張文樹施用。甲○○復另基於持有第一級毒
    品海洛因之犯意，於如附表編號七所示之時間、地點，以新
    台幣（下同）1 萬2 千元之代價，向前來其臺北縣板橋市○
    ○路212 巷1 號住處之年籍姓名均不詳之綽號「袁兄」之男
    子，購得第一級毒品海洛因12包（驗後合計淨重2.5 公克，
    空包裝總重6.05公克）。嗣於95年11月16日下午1 時許，在
    臺北縣板橋市○○路與民生路口，因其形跡可疑，遭警盤查
    ，而扣得其因見警前來所緊急藏置在上開路旁花圃內之第二
    級毒品甲基安非他命5 包（驗後合計淨重4.47公克，包裝袋
    總重1.05公克，該等毒品亦係其於上開時、地同時向「袁兄
    」所購得），其旋再帶同警方至其上開住處搜索，而扣得第
    二級毒品甲基安非他命11包（驗後合計淨重9.06公克，包裝
    袋總重2.31公克，該等毒品亦係其於上開時、地同時向「袁
    兄」所購得）及上開第一級毒品海洛因12包，因而查獲上情
    。
二、案經臺北市政府警察局北投分局報告臺灣板橋地方法院檢察
    署檢察官偵查起訴。
    理  由
壹、證據能力方面：
    按「被告以外之人於審判外之言詞或書面陳述，除法律有規
    定者外，不得作為證據」，刑事訴訟法第159 條第1 項定有
    明文，此即學理上所稱「傳聞證據排除法則」。依上開法律
    規定，傳聞證據原則上固無證據能力，但如法律別有規定者
    ，即例外認有證據能力。經查：
  一、本件卷附之臺灣尖端先進生技醫藥股份有限公司95年11月
      22日濫用藥物檢驗報告、法務部調查局95年12月24日調科
      壹字第09523052290 號鑑定書、內政部警政署刑事警察局
      96年1 月23日刑鑑字第0950193429號鑑定書所示鑑定意見
      （以上參見偵查卷第93至96頁），係上開公司或機關依檢
      察機關概括授權囑託執行鑑定職務所出具之書面鑑定報告
      ，依刑事訴訟法第159 條第1 項及同法第208 條第1 項準
      用同法第206 條第1 項之規定，係屬傳聞法則之例外，自
      均得作為證據。
  二、又被告以外之人於審判外之陳述，雖不符同法第159 條之
      1 至第159 條之4 之規定，但經當事人於審判程序同意作
      為證據，法院審酌該言詞陳述或書面陳述作成時之情況，
      認為適當者，亦得為證據，此則據同法第159 條之5 第1
      項定有明文。鑒於採用傳聞證據排除法則之重要理由之一
      ，係因傳聞證據未經當事人之反詰問予以覈實，若當事人
      願放棄對原供述人之反對詰問時，原則上即可承認該傳聞
      證據之證據能力，而揆諸我國刑事訴訟法第159 條之5 之
      立法理由，除參照前述傳聞證據排除法則之基本法理外，
      亦參考日本刑事訴訟法第326 條之立法例，查日本刑事審
      判實務之運作，有關檢察官及被告均同意作為證據之傳聞
      書面材料或陳述，可直接援引該國刑事訴訟法第326 條作
      為傳聞例外之法律依據，僅在檢察官與被告不同意之情況
      下，乃須根據其他傳聞例外規定俾以斟酌該等書面材料或
      陳述是否具有證據能力，在當事人間無爭執之案件中，傳
      聞證據基本上均可依據前引規定提出於法院使用。職是之
      故，我國刑事訴訟法第159 條之5 之適用應可作同上之解
      釋。經查，除前揭證據資料外，本件判決後開所示之被告
      甲○○以外之人於審判外之陳述（包括書面陳述），固均
      屬傳聞證據，惟被告及公訴檢察官就前揭審判外陳述之證
      據能力，先後於本院準備程序及審判期日中均表示同意上
      開證據資料有證據能力。本院審酌上開證據資料製作時之
      情況，尚查無違法不當及證明力明顯過低之瑕疵，亦認為
      以之作為證據應屬適當，故揆諸前開法律規定與說明，爰
      逕依刑事訴訟法第159 條之5 第1 項規定，認前揭證據資
      料均例外有證據能力。
貳、實體方面：
  一、認定事實部分：
      訊據被告甲○○對於警方於前開時、地分別扣得第二級毒
      品甲基安非他命5 包、11包及第一級毒品海洛因12包之事
      實，固均坦承不諱，惟矢口否認有何轉讓第二級毒品及持
      有第一級毒品之犯行，辯稱：甲基安非他命（按：被告均
      略稱為安非他命）是我和張文樹一起買的，我們二個同居
      在一起，並不是我提供給他的。前揭住處是我承租的，我
      是住在加蓋的樓上，樓下也是我承租的，但住樓下的是「
      小惠」，扣案的海洛因是在樓下當作隔間的衣櫥裡面查到
      的，該衣櫥是樓下的人在用，扣案海洛因並非我所持有云
      云。經查：
    (一)警方確有於前揭時、地扣得上開第二級毒品甲基安非他命
      合計16包及第一級毒品海洛因12包之事實，除經被告坦認
      在卷外，並有警方搜索扣押筆錄、扣押物品目錄表各2 份
      及查獲現場暨扣案毒品照片共16幀在卷可稽。嗣上開扣案
      物品送驗結果，確分別係第二級毒品甲基安非他命與第一
      級毒品海洛因無訛，此則有內政部警政署刑事警察局96年
      1 月23日刑鑑字第0950193429號鑑定書及法務部調查局95
      年12月24日調科壹字第09523052290 號鑑定書各1 份附卷
      為憑（參見偵查卷第94至96頁）。
    (二)被告雖否認其有無償轉讓第二級毒品甲基安非他命給張文
      樹及其另持有第一級毒品海洛因之事實，並以前揭情詞置
      辯。惟查，被告確自95年8 月下旬某日某時起至同年11月
      16日中午12時許止，先後六次無償轉讓第二級毒品甲基安
      非他命（每次轉讓之數量均屬量微）給張文樹，且前揭扣
      案之第一級毒品海洛因均為被告所持有之事實，除經被告
      於警詢、偵查中均供承不諱外，並據證人張文樹於警詢、
      偵查中證述綦詳（參見偵查卷第10、11、14、17至19、74
      至76頁），經核其先後所為供述及其與證人張文樹彼此所
      為陳述均屬大致相符，尚無矛盾或不合常情之處。衡情若
      非真有其事，常人在出於自由意志之情況下，均不至供述
      對自己不利之情事，則被告既於警詢、偵查中陳述坦認如
      上，且其於陳述當時，並查無遭受任何壓迫或抑制其自由
      意志之情事，其所為陳述應具有相當之可信性為是；況衡
      以證人張文樹與被告當時已係同居男女之關係，此經其等
      二人於警詢、偵查及被告於本院審理時各自陳明在卷，二
      人間自有深厚感情，如非確有其事，證人張文樹又豈會甘
      冒涉犯偽證罪之風險，蓄意構陷被告入罪之理；且證人張
      文樹於警方至前開住處搜索時，恰巧正在施用甲基安非他
      命，嗣經警採集其之尿液送驗後，確有呈現甲基安非他命
      陽性反應之事實，此除經證人張文樹證述在卷外，亦有臺
      北市政府警察局北投分局查獲煙毒麻藥案件尿液送驗紀錄
      簿影本、臺灣尖端先進生技醫藥股份有限公司95年11月22
      日出具之濫用藥物檢驗報告各1 份在卷可稽（參見偵查卷
      第89、93頁）。可知證人張文樹當時確有施用甲基安非他
      命之情形，則其證稱被告有無償轉讓甲基安非他命供其施
      用之事，益難認屬無稽。足見被告及證人張文樹於警詢、
      偵查中所述應可採信，嗣被告於本院審理時始翻異前詞，
      應係事後卸責之詞，委無足取。
    (三)再者，被告於本院審理時固辯稱：我先前之所以說有提供
      甲基安非他命給張文樹，是因為如果我要關的話，他可以
      幫我照顧小孩云云。然查，被告與證人張文樹於警詢、偵
      查中均已坦承施用甲基安非他命之事實，依法本均會遭檢
      察官聲請觀察、勒戒或起訴，自不可能於案發後可免於遭
      受強制拘束自由，當不至因被告坦承其有轉讓甲基安非他
      命給證人張文樹，即可使證人張文樹因此免於遭受強制拘
      束自由而得以照顧被告之小孩。況被告轉讓甲基安非他命
      給證人張文樹乙事，並非僅基於被告單方面之自白，同時
      亦有證人張文樹之證述可證，而證人張文樹又無被告此種
      考量，何以其所證亦恰好與被告所供相符。再者，倘若被
      告確無轉讓甲基安非他命給證人張文樹之情形，渠等大可
      誠實供承渠等之甲基安非他命源自何人（縱未能陳明該人
      之詳細姓名及年籍資料，亦可供述渠等所知之資料，例如
      綽號某某，此於實務上屢見不鮮），衡情實毋庸無謂犧牲
      自己。是以被告上開所辯乙節，顯與常情有悖，更難認屬
      足取。
    (四)至被告復另辯稱：前揭海洛因是在前揭住處樓下「小惠」
      所使用之衣櫥內查獲，並非由其持有云云。然查，有關前
      揭海洛因係「小惠」所持有乙節，被告於警詢、偵查中全
      未提及，其反而均承認該等海洛因為其所持有，且對於該
      等海洛因之來源亦交代明確，顯見其事後辯稱係「小惠」
      所持有云云，已甚有疑問。再者，前揭海洛因乃係在被告
      與證人張文樹之臥室內之電腦桌下方所置之1 只塑膠盒內
      所查獲，除經被告於警詢中坦認在卷外，並有查獲現場照
      片可稽（參見偵查卷44頁），顯見並非如被告所辯該等海
      洛因係在樓下衣櫥內所查獲，故其此節所辯，當屬子虛。
      況被告雖改口辯稱係「小惠」所持有云云，但其於本院審
      理時均未能提出「小惠」此人之相關資料，以供本院查證
      ，則究否確有「小惠」此人，是否確為「小惠」持有該等
      海洛因，本院均無從調查及傳訊，更難認其所辯可採。
    (五)綜上所述，足徵被告確有先後六次轉讓第二級毒品甲基安
      非他命給證人張文樹，且被告確有持有第一級毒品海洛因
      之事實，被告所辯各節復無足取，是以本件事證已臻明確
      ，被告之犯行應堪認定。
  二、論罪科刑：
    (一)查海洛因、甲基安非他命分屬毒品危害防制條例第2 條第
      2 項第1 款所規定之第一級毒品及同條項第2 款所規定之
      第二級毒品，核被告所為，係犯毒品危害防制條例第8 條
      第2 項轉讓第二級毒品罪及同條例第11條第1 項持有第一
      級毒品罪。又毒品危害防制條例第8 條第6 項、第11條第
      4 項固規定持有毒品達一定數量者，加重其刑至二分之一
      ，其標準由行政院定之；且行政院即於93年1 月7 日依前
      揭授權訂定公布持有第一級毒品淨重5 公克或轉讓第二級
      毒品淨重10公克以上者，加重其刑至二分之一。而此項加
      重規定，屬刑法分則加重之性質，係就犯罪類型變更之個
      別犯罪行為，予以加重處罰，而成立另一獨立之罪（參照
      最高法院69年台上字第3254號判例意旨）。惟查，被告先
      後六次無償轉讓第二級毒品甲基安非他命給證人張文樹施
      用，其轉讓毒品之確切重量為何，並無證據足資證明，且
      僅能依渠等所述認屬量微，依有疑時應從有利於被告之解
      釋原則，自難遽認被告轉讓給證人張文樹之第二級毒品甲
      基安非他命之重量已達淨重10公克以上，而被告所持有之
      第一級毒品海洛因12包之驗後淨重亦僅有2.5 公克，顯然
      亦未持有海洛因淨重5 公克以上，從而當無適用上開加重
      規定及成立該加重罪名之問題，特此敘明。被告持有第二
      級毒品甲基安非他命，復進而轉讓，其持有毒品之低度行
      為，為轉讓毒品之高度行為所吸收，不另論罪。被告所犯
      前開六次轉讓第二級毒品罪，固均屬相同之罪名，但犯意
      各別，且與前開持有第一級毒品罪之間，則屬罪名不同，
      犯意各別，自應分論併罰之。
    (二)實務上固有認為轉讓第二級毒品甲基安非他命之犯行，因
      同時構成藥事法第83條第1 項轉讓禁藥罪，二罪法條競合
      ，而依後法優於前法、重法優於輕法，應適用藥事法第83
      條第1 項之規定。然則，就體系解釋而言，依藥事法第1
      條第1 項但書規定：「管制藥品管理條例有規定者，優先
      適用該條例之規定」，可知管制藥品管理條例乃係藥事法
      之特別規定，應優先適用。又毒品危害防制條例主要係特
      別針對具有成癮性、濫用性及對社會危害性之管制藥品而
      為各項防制規定，並進一步將之定義為「毒品」（參照毒
      品危害防制條例第2 條第1 項、管制藥品管理條例第3 條
      第1 項），足見毒品危害防制條例乃係管制藥品管理條例
      之特別規定，此參諸管制藥品管理條例第37條規定：「..
      ... 除依毒品危害防制條例處理外，處新台幣十五萬元以
      上七十五萬元以下罰鍰」，亦闡明優先適用毒品危害防制
      條例之旨趣即明。是從法規體系之觀點言之，毒品危害防
      制條例自係藥事法之特別規定。再者，就目的解釋之觀點
      而言，藥事法之前身為「藥物藥商管理法」，有關轉讓禁
      藥之刑罰規定，於82年2 月5 日該法經修正公布並改名為
      藥事法之前，即已規定於該法第73條第1 項，其刑度為1
      年以上7 年以下有期徒刑，得併科銀元5 千元以下罰金。
      嗣於82年2 月5 日該法經修正公布並改名為藥事法之後，
      就轉讓禁藥之處罰，仍於藥事法第83條第1 項訂有刑罰規
      定，其刑度則改為5 年以下有期徒刑，得併科新台幣10萬
      元以下罰金。嗣迄至今日，藥事法第83條第1 項仍維持對
      轉讓禁藥之刑罰規定，其間僅於93年4 月21日修正提高刑
      度為有期徒刑7 年以下，得併科新台幣5 百萬元以下罰金
      。由上以觀，可知轉讓禁藥之刑罰規定，乃自「藥物藥商
      管理法」一路延續至現行之藥事法。然而，嗣立法者為求
      防制毒品危害，維護國民身心健康，乃將「肅清煙毒條例
      」於87年5 月20日改名並修正為毒品危害防制條例（參照
      毒品危害防制條例第1 條），並於毒品危害防制條例第8
      條第2 項特別規定轉讓第二級毒品之犯行。衡以立法者在
      已有前開轉讓禁藥之處罰規定之情況下，仍就轉讓第二級
      毒品之行為特別立法處罰，顯見其立法意旨自係認為就所
      有轉讓第二級毒品之行為，無論該第二級毒品是否屬於禁
      藥，均應專責由毒品危害防制條例之相關規定（包含該條
      例第8 條第2 項在內）來加以處理，如此方始能達成其全
      面防制毒品危害，維護國民身心健康之立法目的。故轉讓
      第二級毒品之行為，自應優先適用毒品危害防制條例第8
      條第2 項之刑罰規定（如數量超過法定之一定數量，則依
      同條第6 項規定，加重其刑）；否則就轉讓第二級毒品行
      為，如認為僅因同時符合轉讓禁藥之規定，即從重適用藥
      事法第83條第1 項規定，豈非架空毒品危害防制條例第8
      條第2 項規定，使該條項淪為具文，而悖於該條例之立法
      目的，自非的論。綜上所述，本件轉讓第二級毒品甲基安
      非他命之行為，雖同時該當轉讓禁藥之規定，仍應優先適
      用毒品危害防制條例第8 條第2 項規定，當無繩以藥事法
      第83條第1 項之餘地（相同結論，可參考臺灣高等法院95
      年度上訴字第1562號判決意旨）。
    (三)本院審酌被告先後六次轉讓第二級毒品甲基安非他命，且
      另持有第一級毒品海洛因，將易肇生他人或其自己施用毒
      品，足以戕害身心，滋生其他犯罪，惡化治安，嚴重危及
      公益，惡行自屬非輕，且其於本院審理時翻異前詞，飾詞
      圖卸其責，其所為自應分別受有相當程度之刑事非難；惟
      另考量被告於本院審理時雖矢口否認犯行，但其於警詢、
      偵查中已經坦認無訛，而其無非係因與張文樹為同居男女
      之關係，其始會無償提供甲基安非他命供張文樹施用，被
      告誤觸刑章雖屬不智，但其犯罪動機洵非至惡，又被告所
      轉讓甲基安非他命之對象經查亦僅有張文樹，且其轉讓甲
      基安非他命及持有海洛因之數量均尚難認屬至鉅等一切情
      狀，酌情分別量處如主文所示之宣告刑，以資懲儆。再者
      ，本件犯罪時間均係在96年4 月24日以前，皆合於中華民
      國九十六年罪犯減刑條例所定之減刑條件，爰依該條例第
      2 條第1 項第3 款規定，將其前開宣告刑各減為如主文所
      示之減得之刑，並定其應執行之刑。
    (四)又前揭扣案海洛因12包內之海洛因及甲基安非他命16包內
      之甲基安非他命，既分屬第一、二級毒品，爰依毒品危害
      防制條例第18條第1 項前段規定，均併予宣告沒收銷燬之
      （惟鑑驗耗用之毒品既已滅失，自毋庸宣告沒收銷燬。又
      被告係於案發當日上午8 時許向綽號「袁兄」之人購買包
      含前揭16包甲基安非他命在內之甲基安非他命，嗣於同日
      中午12時許又無償轉讓甲基安非他命給張文樹，足見被告
      轉讓給張文樹之甲基安非他命，亦均係其同時向「袁兄」
      所購得無訛，故前揭16包甲基安非他命應與案發當日中午
      12時許轉讓甲基安非他命之犯行【即附表編號六所示犯行
      】有關，而應在該犯行罪刑之宣告項下諭知沒收銷燬，但
      該16包甲基安非他命則與在此次犯行之前所犯的其他轉讓
      甲基安非他命犯行無關，而不得在該等犯行罪刑之宣告項
      下諭知沒收銷燬）；至該海洛因12包、甲基安非他命16包
      之外包裝，係用於包裹毒品，防其裸露、潮濕，便於攜帶
      持有或轉讓 (甲基安非他命部分），亦係供轉讓毒品預備
      或持有毒品所用或預備之物，且均係被告所有，此據被告
      於警詢、偵查中供明在卷，爰依刑法第38條第1 項第2 款
      規定，亦均併予宣告沒收（同本院前開說明，上開甲基安
      非他命16包之外包裝之沒收，亦應係在附表編號六所示犯
      行罪刑之宣告項下諭知沒收）。再者，本件固另扣得甲基
      安非他命吸食器2 組、玻璃球3 支等物，但此等物品經核
      與被告施用甲基安非他命較有關聯，尚難認與被告本件轉
      讓甲基安非他命有涉，自不得併予宣告沒收，公訴意旨認
      亦應併予宣告沒收，容有誤解。
據上論斷，應依刑事訴訟法第299 條第1 項前段，毒品危害防制
條例第8 條第2 項、第11條第1 項、第18條第1 項前段，刑法第
11條、第51條第5 款、第38條第1 項第2 款，中華民國九十六年
罪犯減刑條例第2 條第1 項第3 款、第7 條、第10條第1 項前段
，判決如主文。
本案經檢察官楊展庚到庭執行職務。
中　　華　　民　　國　　96　　年　　8 　　月　　30　　日
                  刑事第十二庭  審判長法  官  戴嘉清
                                      法  官  林晏鵬
                                      法  官  陳信旗
┌──────────────────────────────────────────────┐
│附表                                                                                        │
├──┬──────────────┬────────┬───────────────────┤
│編號│犯罪事實                    │罪名            │宣告刑及減得之刑                      │
│    │                            │                │                                      │
├──┼──────────────┼────────┼───────────────────┤
│一  │被告於民國95年8 月下旬某日某│轉讓第二級毒品  │有期徒刑6 月，減為有期徒刑3 月。      │
│    │時，在臺北縣板橋市○○路212 │                │                                      │
│    │巷1 號住處內，無償轉讓不詳數│                │                                      │
│    │量（但屬量微）之第二級毒品甲│                │                                      │
│    │基安非他命給張文樹施用。    │                │                                      │
│    │                            │                │                                      │
│    │                            │                │                                      │
├──┼──────────────┼────────┼───────────────────┤
│二  │被告於附表編號一所示之時間後│轉讓第二級毒品  │有期徒刑6 月，減為有期徒刑3 月。      │
│    │至95年11月16日中午12時許前之│                │                                      │
│    │某日某時，在臺北縣板橋市國光│                │                                      │
│    │路212 巷1 號住處內，無償轉讓│                │                                      │
│    │不詳數量（但屬量微）之第二級│                │                                      │
│    │毒品甲基安非他命給張文樹施用│                │                                      │
│    │。                          │                │                                      │
├──┼──────────────┼────────┼───────────────────┤
│三  │被告於附表編號二所示之時間後│轉讓第二級毒品  │有期徒刑6 月，減為有期徒刑3 月。      │
│    │至95年11月16日中午12時許前之│                │                                      │
│    │某日某時，在臺北縣板橋市國光│                │                                      │
│    │路212 巷1 號住處內，無償轉讓│                │                                      │
│    │不詳數量（但屬量微）之第二級│                │                                      │
│    │毒品甲基安非他命給張文樹施用│                │                                      │
│    │。                          │                │                                      │
├──┼──────────────┼────────┼───────────────────┤
│四  │被告於附表編號三所示之時間後│轉讓第二級毒品  │有期徒刑6 月，減為有期徒刑3 月。      │
│    │至95年11月16日中午12時許前之│                │                                      │
│    │某日某時，在臺北縣板橋市國光│                │                                      │
│    │路212 巷1 號住處內，無償轉讓│                │                                      │
│    │不詳數量（但屬量微）之第二級│                │                                      │
│    │毒品甲基安非他命給張文樹施用│                │                                      │
│    │。                          │                │                                      │
├──┼──────────────┼────────┼───────────────────┤
│五  │被告於附表編號四所示之時間後│轉讓第二級毒品  │有期徒刑6 月，減為有期徒刑3 月。      │
│    │至95年11月16日中午12時許前之│                │                                      │
│    │某日某時，在臺北縣板橋市國光│                │                                      │
│    │路212 巷1 號住處內，無償轉讓│                │                                      │
│    │不詳數量（但屬量微）之第二級│                │                                      │
│    │毒品甲基安非他命給張文樹施用│                │                                      │
│    │。                          │                │                                      │
├──┼──────────────┼────────┼───────────────────┤
│六  │被告於95年11月16日中午12時許│轉讓第二級毒品  │有期徒刑6 月，減為有期徒刑3 月，扣案之│
│    │，在臺北縣板橋市○○路212 巷│                │之第二級毒品甲基安非他命16包之外包裝（│
│    │1 號住處內，無償轉讓不詳數量│                │其中5 包包裝袋總重1.05公克，另11包包裝│
│    │（但屬量微）之第二級毒品甲基│                │袋總重2.31公克）均沒收，其內之第二級毒│
│    │安非他命給張文樹施用。      │                │品甲基安非他命（其中5 包驗後淨重4.47公│
│    │                            │                │克，另11包驗後淨重9.06公克）均沒收銷燬│
│    │                            │                │之。                                  │
├──┼──────────────┼────────┼───────────────────┤
│七  │被告於民國95年11月16日上午8 │持有第一級毒品  │有期徒刑4 月，減為有期徒刑2 月，扣案之│
│    │時許，在臺北縣板橋市○○路21│                │第一級毒品海洛因12包之外包裝（空包裝總│
│    │2 巷1 號住處內，以新台幣1 萬│                │重6. 05 公克）均沒收，其內之第一級毒品│
│    │2 千元之代價，向年籍姓名均不│                │海洛因（驗後合計淨重2.5 公克）均沒收銷│
│    │詳之綽號「袁兄」之男子購得第│                │燬之。                                │
│    │一級毒品海洛因12包（空包裝總│                │                                      │
│    │重6.05公克，驗後合計淨重2.50│                │                                      │
│    │公克）而持有之。            │                │                                      │
└──┴──────────────┴────────┴───────────────────┘
上列正本證明與原本無異。
如不服本判決，應於送達後10日內敘明上訴理由，向本院提出上
訴狀。
　　　　　　　　　　　　　　　　書記官　陳昭綾
中　　華　　民　　國　　96　　年　　8 　　月　　31　　日
附錄本判決論罪科刑之法條：
毒品危害防制條例第8 條
    轉讓第一級毒品者，處1 年以上7 年以下有期徒刑，得併科
    新臺幣1 百萬元以下罰金。
    轉讓第二級毒品者，處6 月以上5 年以下有期徒刑，得併科
    新臺幣70萬元以下罰金。
    轉讓第三級毒品者，處3 年以下有期徒刑，得併科新臺幣30
    萬元以下罰金。
    轉讓第四級毒品者，處1 年以下有期徒刑，得併科新臺幣10
    萬元以下罰金。
    前四項之未遂犯罰之。
    轉讓毒品達一定數量者，加重其刑至二分之一，其標準由行
    政院定之。
毒品危害防制條例第11條：
    持有第一級毒品者，處3 年以下有期徒刑、拘役或新臺幣5
    萬元以下罰金。
    持有第二級毒品者，處2 年以下有期徒刑、拘役或新臺幣3
    萬元以下罰金。
    持有專供製造或施用第一、二級毒品之器具者，處1 年以下
    有期徒刑、拘役或新臺幣1 萬元以下罰金。
    持有毒品達一定數量者，加重其刑至二分之一，其標準由行
    政院定之。
